【裁判字號】    98,訴,1463
【裁判日期】    981022
【裁判案由】    毒品危害防制條例
【裁判全文】
臺灣板橋地方法院刑事判決              98年度訴字第1463號
公  訴  人  臺灣板橋地方法院檢察署檢察官
被      告  甲○○
上列被告因違反毒品危害防制條例案件，經檢察官提起公訴（98
年度毒偵字第1891號），本院依簡式審判程序，判決如下：
    主  文
甲○○施用第一級毒品，累犯，處有期徒刑捌月；又施用第二級
毒品，累犯，處有期徒刑肆月；應執行有期徒刑拾月。
    事  實
一、甲○○：(一)於民國92年間，因施用毒品案件，經臺灣臺北地
    方法院以92年度毒聲字第1048號裁定送觀察、勒戒後，認有
    繼續施用毒品傾向，復經同法院以92年度毒聲字第1326號裁
    定令入戒治處所施以強制戒治，再經同法院以93年度毒聲字
    第16號裁定停止戒治，而於93年1 月20日停止戒治，所餘期
    間交付保護管束，於93年6 月30日保護管束期滿，強制戒治
    執行完畢，經臺灣臺北地方法院檢察署檢察官以93年度戒毒
    偵字第120 號不起訴處分確定；(二)於95年間，因竊盜案件，
    經本院以95年度簡字第14號判決判處有期徒刑3 月確定；(三)
    於同年間，因施用毒品案件，經本院以95年度訴字第955 號
    判決分別判處有期徒刑9 月、3 月；(四)於同年間，因竊盜案
    件，經本院以95年度簡字第3462號判決判處有期徒刑4 月確
    定；(五)於95年間，因偽造文書等案件，經臺灣臺北地方法院
    以95年度訴字第1604號判決判處有期徒刑3 月確定；前揭(三)
    至(五)所示之數罪刑，並經臺灣臺北地方法院以96年度聲減字
    第30 9號裁定依序減為有期徒刑4 月又15日、1 月又15日、
    2 月、1 月又15日，應執行有期徒刑7 月確定，連同上開(二)
    所示之罪刑，送監接續執行於96年7 月16日縮刑期滿執行完
    畢。詎其猶不知悔改，於前開(一)所示強制戒治執行完畢釋放
    後5 年內，復分別基於施用第一級毒品海洛因、第二級毒品
    甲基安非他命之犯意，於98年1 月18日晚間某時許，在其位
    於臺北縣永和市○○街60巷4 弄20號2 樓之居所，將第一級
    毒品海洛因以清水稀釋後，以針筒注射之方式，再將第二級
    毒品甲基安非他命置於吸食器上，用火燒烤吸聞所生煙霧之
    方式，分別施用第一級毒品海洛因、第二級毒品甲基安非他
    命各1 次；旋於翌日（即98年1 月19日）20時45分許，為警
    拘提到案，並採集其尿液送驗，始悉上情。
二、案經臺北縣政府警察局永和分局報告臺灣板橋地方法院檢察
    署檢察官偵查起訴。
    理  由
一、本案被告甲○○所犯係死刑、無期徒刑、最輕本刑為3 年以
    上有期徒刑或高等法院管轄第一審案件以外之罪，其於準備
    程序中就被訴事實為有罪之陳述，經本院告知簡式審判程序
    之旨，並聽取檢察官、被告之意見後，經合議庭裁定由受命
    法官獨任進行簡式審判程序，合先敘明。
二、上揭犯罪事實，業據被告於本院審理時坦承不諱，且被告為
    警拘提到案後所排放之尿液，經採樣送請臺灣檢驗科技股份
    有限公司先以EIA 酵素免疫分析法初步檢驗，再以GC/MS 氣
    相層析質譜儀法確認檢驗，均呈鴉片類（嗎啡）及安非他命
    類（甲基安非他命）陽性反應之情，有該公司98年2 月10日
    濫用藥物檢驗報告1 紙在卷足參（見偵查卷第8 頁），足認
    被告自白與事實相符，堪以採信。再被告有如事實欄一、(一)
    所示之強制戒治執行完畢之情，有臺灣高等法院被告前案紀
    錄表在卷可佐，顯見其係於上開強制戒治執行完畢釋放後，
    5 年內再犯施用第一、二級毒品之罪甚明。本案事證明確，
    被告犯行堪以認定，應依法論科。
三、查海洛因、甲基安非他命係毒品危害防制條例第2 條第2 項
    第1 款、第2 款所稱之第一、二級毒品。核被告施用第一級
    毒品海洛因、第二級毒品甲基安非他命之行為，係犯同條例
    第10條第1 項之施用第一級毒品罪及同條第2 項之施用第二
    級毒品罪。被告施用第一、二級毒品前後，分別持有第一、
    二級毒品之低度行為，皆為施用之高度行為所吸收，均不另
    論罪。被告有如事實一之(二)至(五)所示之犯罪科刑及執行情形
    ，有臺灣高等法院被告前案紀錄表在卷可稽，其於上開有期
    徒刑執行完畢後5 年內，故意再犯本案有期徒刑以上之二罪
    ，均為累犯，應依刑法第47條第1 項之規定，分別加重其刑
    。被告所犯上開二罪間，犯意各別，罪名互異，應分論併罰
    。爰審酌被告前因施用毒品，獲得不起訴處分之寬典，並經
    法院判處罪刑確定，仍無法戒絕毒癮，再次漠視法令禁制而
    犯本罪，惟其施用毒品所生危害，實以自戕身心健康為主，
    對於他人生命、身體、財產等法益，尚無明顯而重大之實害
    ，兼衡其犯罪後坦承犯行，已知悔悟等一切情狀，分別量處
    如主文所示之刑，並合併定其應執行刑，以示懲儆。
四、又中華民國96年罪犯減刑條例雖於96年7 月4 日制定公布，
    並自同年月16日施行，然本案被告之犯罪日期為98年1 月18
    日，係在該條例第2 條所規定之96年4 月24日以後，是本案
    核與減刑之要件不符，自不得減刑，末此指明。
據上論斷，應依刑事訴訟法273 條之1 第1 項、第299 條第1 項
前段，毒品危害防制條例第10條第1 項、第2 項，刑法第11條前
段、第47條第1 項、第51條第5 款，判決如主文。
本案經檢察官高智美到庭執行職務。
中    華    民    國    98    年    10    月     22   日
                  刑事第十九庭  法  官  鄧雅心
以上正本證明與原本無異。
如不服本判決應於收受判決後10日內向本院提出上訴書狀，並應
敘述具體理由。其未敘述上訴理由者，應於上訴期間屆滿後20日
內向本院補提理由書（均須按他造當事人之人數附繕本）「切勿
逕送上級法院」。
                                書記官  傅淑芳
中    華    民    國    98    年    10    月     22   日
附錄本案論罪科刑法條
毒品危害防制條例第十條
施用第一級毒品者，處六月以上五年以下有期徒刑。
施用第二級毒品者，處三年以下有期徒刑。


司法院資訊處製作；財團法人民間司法改革基金會備份。
